臺灣臺中地方法院刑事判決　　　　　　　　　　　　九十四年度訴字第一二九六號
　　公　訴　人　臺灣臺中地方法院檢察署檢察官
　　被　　　告　甲○○　男　三.
右列被告因違反毒品危害防制條例案件，經檢察官提起公訴（九十四年度毒偵字第一
五○五號、第一七四六號）及移送併辦（九十四年度毒偵字第二六四二號），被告於
準備程序進行中就被訴事實為有罪之陳述，本院合議庭裁定由受命法官獨任適用簡式
審判程序審理，判決如左：
    主  文
甲○○連續施用第壹級毒品，處有期徒刑捌月。扣案如附表編號一所示之第壹級毒品
海洛因壹小包（淨重零點零貳公克、包裝重零點貳貳公克）沒收銷燬之。
    事實及理由
一、犯罪事實：甲○○曾因施用第一級毒品海洛因案件，經觀察、勒戒後，認無繼續
    施用毒品之傾向，於九十三年一月十九日釋放，並由臺灣臺中地方法院檢察署檢
    察官以九十二年度毒偵字第三七三六號不起訴處分。詎甲○○仍不知戒除毒品，
    於前案觀察、勒戒執行完畢釋放後之五年內，復基於施用第一級毒品海洛因之概
    括犯意，自觀察、勒戒執行完畢釋放後約一個月後起，至九十四年四月間某日止
    ，連續在其臺中市○○區○○路四八五巷二一弄三七號住處等地，以將海洛因摻
    入香菸中吸食之方式，施用第一級毒品海洛因多次。嗣：(一)於九十四年三月十六
    日凌晨三時十分許，在臺中縣沙鹿鎮○○路田尾巷四號之統一超商前為警查獲，
    並扣得如附表編號一、二所示第一級毒品海洛因一小包（淨重○．○二公克、包
    裝重○．二二公克）及注射針筒一支。(二)於九十四年四月二十七日八時十五分許
    ，在其臺中市○○區○○路四八五巷二一弄三七號住處為警查獲，並扣得如附表
    編號三、四所示之白色粉末一包及注射針筒五支。
二、證據名稱：
（一）被告甲○○於警詢、偵訊及本院審理時之自白。
（二）詮昕科技股份有限公司尿液檢驗報告二紙（各附於本院卷及併案卷內，顯示被
      告於九十四年三月十六日、九十四年四月二十七日為警查獲時所採尿液，均呈
      海洛因代謝後之可待因、嗎啡類陽性反應）。
（三）法務部調查局九十四年六月十三日調科壹字第一二○○一五八三九號鑑定通知
      書一紙（附於本院卷，顯示於九十四年三月十六日扣案之白粉一包含第一級毒
      品海洛因成份，淨重○．○二公克，包裝重○．二二公克）。
（四）臺灣臺中地方法院檢察署刑案資料查註紀錄表、臺灣高等法院被告全國前案紀
      錄表。
三、扣案如附表編號一所示之海洛因一小包（淨重○．○二公克、包裝重○．二二公
    克）為第一級毒品，應依毒品危害防制條例第十八條第一項前段沒收銷燬之。至
    於如附表編號三所示之白色粉末一包（含袋重八．五公克，九十四年四月二十七
    日扣案），被告供稱其係供平日泡牛奶使用之葡萄糖而非毒品，又未經任何鑑定
    機關鑑定為毒品，爰不予沒收銷燬。如附表編號二、四所示之針筒，被告供稱為
    其所有，惟其施用海洛因之方式係摻入香菸吸食，該等注射針筒係以「馬林」藥
    劑加入美娜水注射，用於減緩毒癮發作時間，則該等注射針筒即與被告施用海洛
    因之犯行無關，不予沒收。
四、前述詮昕科技股份有限公司尿液檢驗報告二紙（各附於本院卷及併案卷內），除
    顯示被告於九十四年三月十六日、九十四年四月二十七日為警查獲時所採尿液，
    均呈海洛因代謝後之可待因、嗎啡類陽性反應以外，並均呈安非他命、甲基安非
    他命之陽性反應，惟檢察官於本件並未就被告施用第二級毒品部分起訴，而另行
    聲請簡易判決處刑，並經本院臺中簡易庭另以九十四年度中簡字第一六○六號刑
    事簡易判決判處有期徒刑四月，併此敘明。
五、公訴意旨另略以：被告甲○○另於九十四年一月十八日凌晨零時十分許，在臺中
    市○○路與大雅路口為警查獲，經甲○○同意採尿送檢驗，結果呈嗎啡及可待因
    陽性反應云云。訊據被告甲○○堅決否認，辯稱：伊未於九十四年一月十八日為
    警查獲，係遭冒名應訊等語。經本院將臺中市警察局於九十四年一月十八日凌晨
    零時十分許所查獲嫌疑人之警詢筆錄（附於九十四年度毒偵字第一五○五號卷）
    ，送請內政部警政署刑事警察局鑑定結果，該次警詢筆錄上之指紋與本案被告甲
    ○○之指紋不符，而與該局檔存王源勳（男，六十三年九月十九日生，
    一編號：Ｚ000000000號，住南投縣國姓鄉○○村○○路四七號，
    相符，有該局九十四年五月二十五日刑紋字第○九四○○○七九四二一號函在卷
    可稽，故被告此一辯稱，堪以採信。惟被告甲○○於同一時間亦有施用第一級毒
    品之行為，故不影響本院對於被告有罪之認定。至於王源勳涉嫌冒甲○○之名應
    訊之偽造文書部分，應由檢察官另行偵查，附此敘明。
三、依刑事訴訟法第二百七十三條之一第一項、第二百九十九條第一項前段、第三百
    十條之二、第四百五十四條第一項，毒品危害防制條例第十條第一項、第十八條
    第一項前段，刑法第十一條、第五十六條，判決如主文。
四、如不服本案判決，得自收受送達之日起十日內向本院提出上訴狀（須附繕本）。
中　　　華　　　民　　　國　　九十四　　年　　　七　　　月　　　八　　　日
                                臺灣臺中地方法院刑事第六庭
                                    法　官  林念祖
右正本證明與原本無異。
                                    書記官
中　　　華　　　民　　　國　　九十四　　年　　　七　　　月　　　八　　　日
附表：
編號    名稱及數量
一、第壹級毒品海洛因壹小包（淨重零點零貳公克、包裝重零點貳貳公克，九十四年
    三月十六日扣案）。
二、注射針筒壹支（九十四年三月十六日扣案）。
三、白色粉末壹包（含袋重捌點伍公克，九十四年四月二十七日扣案）。
四、注射針筒伍支（九十四年四月二十七日扣案）。
附錄本案論罪科刑法條全文
毒品危害防制條例第十條第一項：施用第一級毒品者，處六月以上五年以下有期徒刑。
